【裁判字號】    90,上易,1695
【裁判日期】    900913
【裁判案由】    竊盜
【裁判全文】
臺灣高等法院臺中分院刑事判決                    九十年度上易字第一六九五號
    上  訴  人
    即  被  告  甲○○
右上訴人因竊盜案件，不服臺灣臺中地方法院九十年度上易字第一六九五號中華民國
九十年六月二十八日第一審判決（起訴案號：臺灣彰化地方法院檢察署九十年度偵字
第二二○六號、移送併案審理案號：臺灣彰化地方法院檢察署九十年度偵字第二三六
五號、第二七三一號），提起上訴，本院判決如左：
      主  文
上訴駁回。
      事  實
一、甲○○（原名蔡正雄）曾因竊盜案件，經法院判處有期徒刑二年，並應於刑之執
    行前令入勞動處所強制工作確定，嗣經民國（下同）八十年減刑為有期徒刑一年
    ，並應於刑之執行前令入勞動處所強制工作確定，於八十三年一月八日執行完畢
    （未構成累犯），而有犯罪之習慣，復基於意圖為自己不法所有之概括犯意，
    、先於九十年一月九日上午八時許，在彰化縣彰化市忠勢巷一一四之六號前，發
    現邱三本所有而交由其子乙○○使用中未懸掛車牌（車牌號碼為ＫＩＹ—六七五
    號）之重型機車一部停放在該處，乃以其所有之機車鑰匙三把為竊盜工具，啟動
    電門而竊取之，得手後供己騎用。嗣至同年三月二十七日凌晨零時二十分左右，
    甲○○騎乘該部機車行經彰化縣花壇鄉○○路段時，因遇員警臨檢盤查甲○○雖
    冒用其兄林利郎之名應訊仍遭查獲（甲○○偽造文書部分，業經臺灣彰化地方法
    院彰化簡易庭九十年度彰簡字第三○○號案判處有期徒刑四月，如易科罰金以
    佰元折算一日），並扣得其所有行竊用之機車鑰匙一串（三支）。、又於同年
    三月十三日下午六時許，在彰化縣花壇鄉○○村○○路與福德巷口，見劉華志所
    有之車牌號碼ＫＷＱ—三八五號重型機車停放在該處，且機車鑰匙仍插在電門上
    ，竟啟動電門而竊取之，得手後，供己騎用。、又於同年三月十四日下午二時
    許，在彰化縣溪湖鎮○○路某廢車處理廠，竊取丙○○所有車牌號碼ＫＪＹ—四
    七七號重型機車之車牌一面（原機車係於八十五年間，在彰化縣彰化市秀傳醫院
    附近，遭不詳身份之人所竊取），得手後並將該車牌改懸掛在前所竊得之車牌號
    碼ＫＷＱ─三八五號機車上，並將該機車之綠色車身改漆成銀色，俾免被車主發
    現；嗣於九十年三月二十一日上午甲○○因至「潽濟壇」竊取紙鈔為警查獲，始
    供出上情，警方並在彰化縣花壇鄉岩竹村福德巷二十五號後方尋獲該車。、其
    又連續於同年三月十五日晚上十一時許、十八日晚上十一時許、二十一日凌晨二
    時十五分許，在彰化縣花壇鄉岩竹村福德巷二十五號「潽濟壇」門口，攜帶其個
    人所有之鐵製衣架一支、膠帶一捲及客觀上足對人之生命、身體、安全構成威脅
    具有危險性之兇器剪刀一把等物為竊盜工具，以將膠帶黏貼於拉直之鐵製衣架末
    端處，再持以伸入香油錢箱內黏取紙鈔之方式，分別竊取新臺幣（以下同）一千
    二百元、二百元、四百元得手，嗣於同月二十一日凌晨二時十五分許，為「潽濟
    壇」之委員顏耀堂發覺而報警查獲，並當場扣得甲○○所有行竊用之剪刀一把、
    鐵製衣架一支、膠帶一捲及竊得之贓款四百元。、其復於同年三月二十八日凌
    晨零時三十分許，在彰化縣彰化市西勢巷一一四號前，見前開邱三本所有未懸掛
    車牌之重型機車停放在該處（該機車係乙○○於同年三月二十七日甫向彰化縣警
    察局認領取回），乃持用其所有之機車鑰匙一把為竊盜工具，啟動電門而竊取之
    ，得手後供己騎用。嗣於同年四月十一日凌晨一時二分許，甲○○騎乘該機車行
    經彰化縣彰化市○○路與曉陽路口時，因遇員警臨檢盤查而被查獲，並扣得其所
    有行竊用之機車鑰匙一把。
二、案經彰化縣警察局彰化分局報請臺灣彰化地方法院檢察署檢察官偵查起訴及檢察
    官移送併辦（九十年度偵字第二三六五號、第二七三一號）。
    理      由
一、訊據被告甲○○對於右揭事實欄一之、、、部分均坦承不諱，核與被害
    人乙○○、己○○、丙○○指述情節相符，並有贓物認領保管單四紙、車輛竊盜
    暨車牌失竊資料個別查詢報表—查詢車輛認可資料三份、車籍作業系統—查詢認
    可資料一份、車輛車牌失竊作業—查獲車輛認可資料一份、彰化縣警察局車輛協
    尋暨車牌遺失（尋獲）電腦輸入單一份等附卷可稽，是以被告右揭事實欄一之
    、、、部分之犯行應堪認定。又被告雖於本院審理時就右揭事實欄一之
    之犯行，辯稱：「這是被害人告訴警察說都是我做的，我有告訴警察我沒有偷一
    千二百元及二百元」等語。惟查被告業於警訊自承：我曾於九十年三月十五日十
    一時至潽濟壇竊得新台幣一千二百元，同月十八日十一時許，又至潽濟壇竊得二
    百元，犯罪方法均以類以手法取得」（詳見彰化縣警察局彰化分局彰警分刑字第
    一一○○六號刑事偵查卷第二頁），並於原審審理中坦承各竊取一千二百元及四
    百元（詳見原審審理卷第四十二頁），核與目擊證人顏耀堂及潽濟壇主委戊○○
    於警訊所指情節相符（詳見彰化縣警察局彰化分局彰警分刑字第一一○○六號刑
    事偵查卷第八頁、第十頁），且有贓物領據一紙及相片九幀在卷可稽，復有扣案
    甲○○所有行竊用之剪刀一把、鐵製衣架一支、膠帶一捲可資佐證，被告辯稱未
    偷一千二百元及二百元等語，即非可採，本部分事證已臻明確，被告右揭犯行均
    堪認定。
二、查剪刀客觀上足對人之生命、身體安全構成威脅，具有危險性，顯足供作兇器使
    用。核被告就事實欄一之、、、所為，係犯刑法第三百二十條之竊盜罪
    ；就事實欄所為，係犯同法第三百二十一條第一項第三款之加重竊盜罪。又連
    續犯須連續數行為而犯同一罪名，而所謂「同一罪名」，指構成犯罪要件相同之
    罪名而言，因之，屬於加重條件者，如刑法第三百二十條與第三百二十一條，亦
    得認為同一罪名成立連續犯。被告先後多次竊盜犯行，時間緊接，犯罪構成要件
    相同，顯係基於概括犯意反覆為之，應依刑法第五十六條連續犯之規定，從一重
    之九十年三月二十一日所犯之加重竊盜罪處斷，並依法加重其刑。公訴人雖僅就
    被告如事實欄、、所為之竊盜犯行提起公訴，惟檢察官移送併案審理之如
    事實欄一之及未經起訴部分，與公訴人起訴之部分，因被告係基於概括之犯
    意為之，具有連續犯之關係，屬於裁判上一罪，其一部起訴之效力及於全部，故
    本院自得併予審究，附此說明。原審判決適用刑事訴訟法第二百九十九條第一項
    前段，刑法第三百二十一條第一項第三款、第五十六條、第三十八條第一項第二
    款，竊盜犯贓物犯保安處分條例第三條第一項第一款、第四條、第五條前段之規
    定，並審酌被告不思合法途徑賺取金錢，竟屢犯竊盜，犯罪惡性重大，所生危害
    非輕，及其犯罪動機、目的、手段、犯後態度等一切情狀，量處有期徒刑一年十
    月，另檢察官固未就本件聲請令被告於刑之執行前令入勞動場所強制工作，惟原
    審衡之被告曾因竊盜案件，經法院判處有期徒刑二年，並應於刑之執行前令入勞
    動處所強制工作確定，嗣經八十年減刑為有期徒刑一年，並應於刑之執行前令入
    勞動處所強制工作確定，於八十三年一月八日執行完畢，詎其猶未改竊盜惡習，
    復於九十年一月間起屢次行竊，為警查獲，猶不思悔改，復於竊盜案件調查中再
    次竊取機車，足認被告已有竊盜犯罪之習慣，而認被告如未於刑之執行前，令入
    勞動處所強制工作，將竊盜之習性根除，並習得勤勞刻苦之精神，而驟然返回社
    會，將有再犯之情形，是以被告確有於刑之執行前令入勞動場所強制工作三年之
    必要，併宣告之。且就扣案之剪刀一把、鐵製衣架一支、膠帶一捲及機車鑰匙四
    把，係被告所有供犯罪所用之物，業據被告供明在卷，併予宣告沒收，核其認事
    用法適當，量刑亦稱妥適，應予維持。被告上訴主張以原審判決不僅宣告被告於
    刑之執行前令入勞動場所強制工作三年，且量刑亦較諸同類型竊盜案重，指摘原
    審判決不當，惟查原審判決業己說明被告前曾因竊盜罪於刑之執行前令入勞動處
    所強制工作，於八十三年一月八日執行完畢，詎猶未改竊盜惡習，復於九十年一
    月間起屢次行竊，為警查獲，猶不思悔改，復於竊盜案件調查中再次竊取機車，
    足認被告已有竊盜犯罪之習慣，而認被告如未於刑之執行前，令入勞動處所強制
    工作，將竊盜之習性根除，並習得勤勞刻苦之精神，而驟然返回社會，將有再犯
    之情形，而量處被告有期徒刑一年十月並諭知被告應於刑之執行前令入勞動處所
    強制工作三年，並無何違誤之處，被告上訴顯無理由，應予駁回。
據上論斷，應依刑事訴訟法第三百六十八條，判決如主文。
本案經檢察官丁○○到庭執行職務。
中      華      民      國      九十       年     九      月    十三    日
                                臺灣高等法院臺中分院刑事第三庭
                                      審判長法  官  方  艤  駐
                                            法  官  劉  連  星
                                            法  官  胡  忠  文
右正本證明與原本無異。
不得上訴。
                                            書記官  粘  銘  環
中      華      民      國      九十       年     九      月    十四    日
附錄法條：
刑法第三百二十一條
犯竊盜罪而有左列情形之一者，處六月以上五年以下有期徒刑：
  一、於夜間侵入住宅或有人居住之建築物、船艦，或隱匿其內而犯之者。
  二、毀越門扇、牆垣或其他安全設備而犯之者。
  三、攜帶兇器而犯之者。
  四、結夥三人以上而犯之者。
  五、乘火災、水災或其他災害之際而犯之者。
  六、在車站或埠頭而犯之者。
前項之未遂犯罰之。
竊盜犯贓物犯保安處分條例第三條
十八歲以上之竊盜犯、贓物犯，有左列情形之一者，得於刑之執行前，令入勞動場所
強制工作：
  一、有犯罪之習慣者。
  二、以犯竊盜罪或贓物罪為常業者。
刑法第八十四條第一項之期間，自前項強制工作執行完畢之日起算。但強制工作自應
執行之日起經過三年未執行者，自該三年之期間屆滿之日起算。
                                                                        Ｒ


司法院資訊處製作；財團法人民間司法改革基金會備份。
